臺灣板橋地方法院民事判決　　　　　　 94年度重訴字第184號
原　　　告　艾強生淨水器有限公司
法定代理人　乙○○
原　　　告　壬○○
　　　　　　玄○○○○○○○○.
　　　　　　田嘉惠即恬恬歐洲精品店
　　　　　　酉○○
　　　　　　國翔電器有限公司
右　　　一
法定代理人　癸○○
原　　　告　逸洋企業有限公司
法定代理人　巳○○
原　　　告　營陞實業有限公司
法定代理人　戊○○
原　　　告　未○○○○○○○○○○○
　　　　　　午○○○○○○○○
　　　　　　丑○○○○○○○○○○○○
　　　　　　Ａ○○○○○○○○
　　　　　　天○○○○○○○○
　　　　　　寅○○
　　　　　　　　　　　　室
　　　　　　華濤工業股份有限公司
兼　右　一
法定代理人　己○○
原　　　告　丁○○
原　　　告　易美服裝有限公司
兼法定代理人戌○○
原　　　告　亥○○
　　　　　　志曜五金有限公司
法定代理人　申○○
原　　　告　甲○○即台北縣私立三之三百分百安親班
　　　　　　林文裕即新禾廣告企業社
　　　　　　大貴實業股份有限公司
右　　　一
法定代理人　卯○○
原　　　告　宙○○○○○○
　　　　　　辰○○○○○○○○○○
　　　　　　儷曜實業股份有限公司
右　　　一
法定代理人　丙○○
原　　　告　庚○○○○○○○○
　　　　　　黃○○
共　　　同
訴訟代理人　地○○律師
複 代 理人　宇○○
共　　　同
訴訟代理人　高榮志律師
原　　　告　辛○○
訴訟代理人　地○○律師
被　　　告　金龍保全股份有限公司
法定代理人　子○○
上列當事人間請求確認支票債權不存在等事件，經本院於民國94
年9月20日言詞辯論終結，判決如下：
    主  文
被告不得將附表一編號二至八所示支票向付款人請求付款及轉讓
第三人，並應返還該等支票予原告艾強生淨水器有限公司。
被告不得將附表二編號二至四所示支票向付款人請求付款及轉讓
第三人，並應返還該等支票予原告壬○○。
被告不得將附表三編號三至五所示支票向付款人請求付款及轉讓
第三人，並應返還該等支票予原告玄○○○○○○○○○。
被告不得將附表四所示支票向付款人請求付款及轉讓第三人，並
應返還附表四所示支票予原告田嘉惠即恬恬歐洲精品店。
被告不得將附表五之一編號二至五所示支票、附表五之三編號二
至五所示支票、附表五之四所示支票向付款人請求付款及轉讓第
三人，並應返還該等支票予原告酉○○。
被告不得將附表六編號五至九所示支票向付款人請求付款及轉讓
第三人，並應返還該等支票予原告國翔電器有限公司。
被告不得將附表七編號三至八所示支票向付款人請求付款及轉讓
第三人，並應返還該等支票予原告逸洋企業有限公司。
被告不得將附表八編號十一至四十三所示支票向付款人請求付款
及轉讓第三人，並應返還該等支票予原告營陞實業有限公司。
被告不得將附表九編號三、四所示支票向付款人請求付款及轉讓
第三人，並應返還該等支票予原告未○○○○○○○○○○○。
被告不得將附表十所示支票向付款人請求付款及轉讓第三人，並
應返還附表十所示支票予原告午○○○○○○○○。
被告不得將附表十二編號五至九所示支票向付款人請求付款及轉
讓第三人，並應返還該等支票予原告Ａ○○○○○○○○。
被告不得將附表十三編號二至九所示支票向付款人請求付款及轉
讓第三人，並應返還該等支票予原告天○○○○○○○○。
被告不得將附表十四所示支票向付款人請求付款及轉讓第三人，
並應返還附表十四所示支票予原告寅○○。
被告不得將附表十五編號二至十一所示支票向付款人請求付款及
轉讓第三人，並應返還該等支票予原告華濤工業股份有限公司。
被告不得將附表十六編號二至八所示支票向付款人請求付款及轉
讓第三人，並應返還該等支票予原告己○○。
被告不得將附表十八編號三至九所示支票向付款人請求付款及轉
讓第三人，並應返還該等支票予原告丁○○。
被告不得將附表二十編號二至六所示支票向付款人請求付款及轉
讓第三人，並應返還該等支票予原告易美服裝有限公司。
被告不得將附表二十二所示支票向付款人請求付款及轉讓第三人
，並應返還附表二十二所示支票予原告亥○○。
被告不得將附表二十三編號二至十所示支票向付款人請求付款及
轉讓第三人，並應返還該等支票予原告志曜五金有限公司。
被告不得將附表二十四編號二至八所示支票向付款人請求付款及
轉讓第三人，並應返還該等支票予原告甲○○即台北縣私立三之
三百分百安親班。
被告不得將附表二十五編號二至十所示支票向付款人請求付款及
轉讓第三人，並應返還該等支票予原告林文裕即新禾廣告企業社
。
被告不得將附表二十六編號二至六所示支票向付款人請求付款及
轉讓第三人，並應返還該等支票予原告大貴實業股份有限公司。
被告不得將附表二十八編號三至八所示支票向付款人請求付款及
轉讓第三人，並應返還該等支票予原告辰○○○○○○○○○○
。
被告不得將附表二十九編號二至八所示支票向付款人請求付款及
轉讓第三人，並應返還該等支票予原告庚○○○○○○○○。
被告不得將附表三十編號二至八所示支票向付款人請求付款及轉
讓第三人，並應返還該等支票予原告黃○○。
原告其餘之訴駁回。
訴訟費用由被告負擔四分之三，餘由原告負擔。
本判決第一項於原告艾強生淨水器有限公司以新台幣捌萬玖仟元
供擔保後，得假執行。
本判決第二項於原告壬○○以新台幣參萬貳仟元供擔保後，得假
執行。
本判決第三項於原告玄○○○○○○○○○以新台幣壹萬玖仟元
供擔保後，得假執行。
本判決第四項於原告田嘉惠即恬恬歐洲精品店以新台幣陸萬參仟
元供擔保後，得假執行。
本判決第五項於原告酉○○以新台幣壹拾伍萬陸仟元供擔保後，
得假執行。
本判決第六項於原告國翔電器有限公司以新台幣貳萬貳仟元供擔
保後，得假執行。
本判決第七項於原告逸洋企業有限公司以新台幣肆萬柒仟元供擔
保後，得假執行。
本判決第八項於原告營陞實業有限公司以新台幣參萬伍仟元供擔
保後，得假執行。
本判決第九項於原告未○○○○○○○○○○○以新台幣貳萬陸
仟元供擔保後，得假執行。
本判決第十項於原告午○○○○○○○○以新台幣壹拾壹萬肆仟
元供擔保後，得假執行。
本判決第十一項於原告Ａ○○○○○○○○以新台幣壹萬伍仟元
供擔保後，得假執行。
本判決第十二項於原告天○○○○○○○○以新台幣捌萬肆仟元
供擔保後，得假執行。
本判決第十三項於原告寅○○以新台幣捌萬玖仟元供擔保後，得
假執行。
本判決第十四項於原告華濤工業股份有限公司以新台幣壹拾陸萬
捌仟元供擔保後，得假執行。
本判決第十五項於原告己○○以新台幣柒萬肆仟元供擔保後，得
假執行。
本判決第十六項於原告丁○○以新台幣玖萬陸仟元供擔保後，得
假執行。
本判決第十七項於原告易美服裝有限公司以新台幣陸萬元供擔保
後，得假執行。
本判決第十八項於原告亥○○以新台幣陸萬參仟元供擔保後，得
假執行。
本判決第十九項於原告志曜五金有限公司以新台幣伍萬捌仟元供
擔保後，得假執行。
本判決第二十項於原告甲○○即台北縣私立三之三百分百安親班
以新台幣捌萬玖仟元供擔保後，得假執行。
本判決第二十一項於原告林文裕即新禾廣告企業社以新台幣玖萬
伍仟元供擔保後，得假執行。
本判決第二十二項於原告大貴實業股份有限公司以新台幣壹拾萬
伍仟元供擔保後，得假執行。
本判決第二十三項於原告辰○○○○○○○○○○以新台幣參萬
陸仟元供擔保後，得假執行。
本判決第二十四項於原告庚○○○○○○○○以新台幣柒萬元供
擔保後，得假執行。
本判決第二十五項於原告黃○○以新台幣柒萬元供擔保後，得假
執行。
原告其餘假執行之聲請駁回。
    事實及理由
一、程序方面：本件被告未於言詞辯論期日到場，核無民事訴訟
    法第386 條各款所列情形，爰依原告聲請，由其一造辯論而
    為判決。
二、原告主張：
  (一)緣被告與原告分別成立保全服務契約，並各交付被告如附表
    一至三十（除無附表十七外，下同）所示支票作為預付服務
    費用。詎被告未依保全服務契約第4 條約定，為原告所指定
    之標的物安全實施防護服務，未履行其契約義務，故原告等
    均得終止其與被告間之契約，已於鈞院94年8 月23日言詞辯
    論期日當庭為終止契約之意思表示，並以該日筆錄繕本之送
    達作為原告終止契約意思表示之通知（按：於94年9 月5 日
    終止生效）。兩造間契約關係既因原告終止契約而不存在，
    則支票債權亦不存在，則被告執有該等支票，為無法律上原
    因而受有利益，致原告等受有損害，爰依不當得利法律關係
    ，請求被告返還各如附表一至三十所示支票予各如附表所示
    原告。爰請求如訴之聲明所示。
  (二)聲明請求：(1)確認被告執有原告如附表一至三十（除無附表
    十七外）所示支票對各如附表所示之原告之支票債權不存在
    。(2)被告不得將如附表所示支票向付款人請求付款及轉讓與
    第三人，並應返還予如故該附表所示之原告；如無法返還，
    應負損害賠償之責。(3)願供擔保請准宣告假執行。
三、被告未於言詞辯論期日到場，亦未提出準備書狀作何聲明或
    陳述。
四、原告艾強生淨水器有限公司、壬○○、玄○○○○○○○○○、田嘉惠即恬恬歐洲精品店、酉○○就附表五之一、五之
    三、五之四部分、國翔電器有限公司、逸洋企業有限公司、
    營陞實業有限公司、未○○○○○○○○○○○、午○○○○○○○○、丑○○○○○○○○○○○○、Ａ○○○○○○○○、天○○○○○○○○、寅○○、華濤工業股份有限
    公司、己○○、丁○○、易美服裝有限公司、戌○○、亥○○、志曜五金有限公司、甲○○即台北縣私立三之三百分百
    安親班、林文裕即新禾廣告企業社、大貴實業股份有限公司
    、宙○○○○○○、辰○○○○○○○○○○、庚○○○○○○○○、黃○○主張之上開事實，業據其各提出保全服務
    契約書影本為證，而被告已於相當時期受合法之通知，而於
    言詞辯論期日不到場，亦未提出準備書狀爭執，民事訴訟法
    第280 條第3 項前段、第1 項前段規定，視同自認，堪信為
    真實。
五、惟按終止權之行使，應向他方當事人以意思表示為之，民法
    定有第263 條準用民法第258 條第1 項規定自明。原告係於
    94年8 月23日言詞辯論期日當庭為終止契約之意思表示，並
    聲請本院以該日筆錄繕本之送達作為原告終止契約意思表示
    之通知，有本院是日言詞辯論筆錄可稽。該次言詞辯論筆錄
    繕本於94年9 月5 日送達被告，亦有送達回證足憑，故原告
    等終止契約意思表示係於94年9 月5 日生效。因此，(一)原告
    艾強生淨水器有限公司請求被告不得將附表一編號2 至8 所
    示支票向付款人請求付款及轉讓第三人，並應返還該等支票
    ；原告壬○○請求被告不得將附表二編號2 至4 所示支票向
    付款人請求付款及轉讓第三人，並應返還該等支票；原告玄
    ○○○○○○○○○請求被告不得將附表三編號3 至5 所示
    支票向付款人請求付款及轉讓第三人，並應返還該等支票；
    原告田嘉惠即恬恬歐洲精品店請求被告不得將附表四所示支
    票向付款人請求付款及轉讓第三人，並應返還該附表四所示
    支票；原告酉○○請求被告不得將附表五之一編號2 至5 所
    示、附表五之三編號2 至5 所示、附表五之四所示支票向付
    款人請求付款及轉讓第三人，並應返還該等支票；原告國翔
    電器有限公司請求被告不得將附表六編號5 至9 所示支票向
    付款人請求付款及轉讓第三人，並應返還該等支票；原告逸
    洋企業有限公司請求被告不得將附表七編號3 至8 所示支票
    向付款人請求付款及轉讓第三人，並應返還該等支票；原告
    營陞實業有限公司請求被告不得將附表八編號11至43所示支
    票向付款人請求付款及轉讓第三人，並應返還該等支票；原
    告未○○○○○○○○○○○請求被告不得將附表九編號3
    、4 所示支票向付款人請求付款及轉讓第三人，並應返還該
    等支票；原告午○○○○○○○○請求被告不得將附表十所
    示支票向付款人請求付款及轉讓第三人，並應返還附表十所
    示支票；原告Ａ○○○○○○○○請求被告不得將附表十二
    編號5 至9 所示支票向付款人請求付款及轉讓第三人，並應
    返還該等支票；原告天○○○○○○○○請求被告不得將附
    表十三編號2 至9 所示支票向付款人請求付款及轉讓第三人
    ，並應返還該等支票；原告寅○○請求被告不得將附表十四
    所示支票向付款人請求付款及轉讓第三人，並應返還該附表
    十四所示支票；原告華濤工業股份有限公司請求被告不得將
    附表十五編號2 至11所示支票向付款人請求付款及轉讓第三
    人，並應返還該等支票；原告己○○請求被告不得將附表十
    六編號2 至8 所示支票向付款人請求付款及轉讓第三人，並
    應返還該等支票；原告丁○○請求被告不得將附表十八編號
    3 至9 所示支票向付款人請求付款及轉讓第三人，並應返還
    該等支票；原告易美服裝有限公司請求被告不得將附表二十
    編號2 至6 所示支票向付款人請求付款及轉讓第三人，並應
    返還該等支票；原告亥○○請求被告不得將附表二十二所示
    支票向付款人請求付款及轉讓第三人，並應返還該附表所示
    支票；原告志曜五金有限公司請求被告不得將附表二十三編
    號2至10 所示支票向付款人請求付款及轉讓第三人，並應返
    還該等支票；原告甲○○即台北縣私立三之三百分百安親班
    請求被告不得將附表二十四編號2 至8 所示支票向付款人請
    求付款及轉讓第三人，並應返還該等支票；原告林文裕即新
    禾廣告企業社請求被告不得將附表二十五編號2 至10所示支
    票向付款人請求付款及轉讓第三人，並應返還該等支票；原
    告大貴實業股份有限公司請求被告不得將附表二十六編號2
    至6 所示支票向付款人請求付款及轉讓第三人，並應返還該
    等支票；原告辰○○○○○○○○○○請求被告不得將附表
    二十八編號3 至8 所示支票向付款人請求付款及轉讓第三人
    ，並應返還該等支票；原告庚○○○○○○○○請求被告不
    得將附表二十九編號2 至8 所示支票向付款人請求付款及轉
    讓第三人，並應返還該等支票；原告黃○○請求被告不得將
    附表三十編號2 至8 所示支票向付款人請求付款及轉讓第三
    人，並應返還該等支票部分；上開請求，為有理由，應予准
    許。(二)至於原告艾強生淨水器有限公司就附表一編號1 所示
    支票、原告壬○○就附表二編號1 所示支票、原告玄○○○○○○○○○就附表三編號1 、2 所示支票、原告酉○○就
    附表五之一編號1 所示支票、附表五之三編號1 所示支票、
    原告國翔電器有限公司就附表六編號1 至4 所示支票、原告
    逸洋企業有限公司就附表七編號1 、2 所示支票、原告營陞
    實業有限公司就附表八編號1 至10所示支票、原告未○○○○○○○○○○○就附表九編號1 、2 所示支票、原告丑○○○○○○○○○○○○就附表十一所示支票、原告Ａ○○○○○○○○就附表十二編號1 至4 所示支票、原告天○○○○○○○○就附表十三編號1 所示支票、原告華濤工業股
    份有限公司就附表十五編號1 所示支票、原告己○○就附表
    十六編號1 所示支票、原告丁○○就附表十八編號1 、2 所
    示支票、原告易美服裝有限公司就附表二十編號1 所示支票
    、原告戌○○就附表二十一所示支票、原告志曜五金有限公
    司就附表二十三編號1 所示支票、原告甲○○即台北縣私立
    三之三百分百安親班就附表二十四編號1 所示支票、原告林
    文裕即新禾廣告企業社就附表二十五編號1 所示支票、原告
    大貴實業股份有限公司就附表二十六編號1 所示支票、原告
    宙○○○○○○就附表二十七所示支票、原告辰○○○○○○○○○○就附表二十八編號1 、2 所示支票、原告庚○○○○○○○○就附表二十九編號1 所示支票、原告黃○○就
    附表三十編號1 所示支票部分，均因契約關係尚未終止，故
    被告受領上開支票為有法律上原因，並對上開原告之票據債
    權存在，故其等所請求確認被告所執有上開支票債權各對上
    開原告不存在，及禁止被告向付款人為付款提示與轉讓第三
    人，暨請求返還該等支票予上開原告等請求，則非有據，尚
    難憑採。
六、關於原告酉○○就如附表五之二所示支票請求被告不得向付
    款人請求付款及轉讓第三人、確認被告對該等支票票據債權
    不存在、併請求返還該等支票；及原告辛○○請求如附表十
    九所示支票請求被告不得向付款人請求付款及轉讓第三人、
    確認被告對該等支票票據債權不存在、併請求返還該等支票
    部分。經查，依原告酉○○所提原證五之二該份保全服務契
    約書影本所示，簽約人為被告與訴外人海洋家育樂有限公司
    ，原告酉○○並非該保全服務契約之當事人；而原告辛○○
    所提保全服務契約書，簽約人為被告與傑晶室內裝潢工作室
    ，且傑晶裝潢工作室係由訴外人李心瑩所獨資，亦有傑晶裝
    潢工作室之營利事業登記證影本1 件附卷足徵，原告辛○○
    顯非該保全服務契約之當事人。因此，原告酉○○、原告辛○○既非保全服務契約之當事人，自無得行使該契約之終止
    權之權利可言，因此原告酉○○、原告辛○○主張終止上開
    保全契約，於法自有未法，該2 份保全契約仍屬有效，故原
    告酉○○、原告辛○○上開請求，均非有理，應予駁回。
七、(一)原告Ａ○○○○○○○○部分，因其非為附表十二所示支
    票之發票人，該等支票發票人為訴外人林珮嫻，有其所提出
    附表十二可稽，而原告Ａ○○○○○○○○復未證明有於附
    表十二所示支票上背書，則原告Ａ○○○○○○○○並非附
    表十二所示支票之票據債務人甚明，其請求確認被告所執有
    附表十二所示支票對伊之支票債權不存在云云，顯無確認利
    益，應予駁回。(二)原告己○○部分，其所交付被告之附表十
    六所示支票，發票人均為訴外人華駿工業股份有限公司，有
    附表十六可憑，而原告己○○復未證明有於附表十六所示支
    票上背書，則原告己○○顯非附表十六支票之票據債務人甚
    明，其請求確認被告所執有附表十六所示支票對伊之支票債
    權不存在云云，顯無確認利益，應予駁回。(三)原告易美服裝
    有限公司部分，其所交付被告之附表二十所示支票，發票人
    均為訴外人林春成，有附表二十可憑，而原告易美服裝有限
    公司復未證明有於附表二十所示支票上背書，則原告易美服
    裝有限公司顯非附表二十支票之票據債務人甚明，其請求確
    認被告所執有附表二十所示支票對伊之支票債權不存在云云
    ，顯無確認利益，應予駁回。(四)原告戌○○部分，其所交付
    被告之附表二十一所示支票，發票人為訴外人林春成，有附
    表二十一可憑，而原告戌○○復未證明有於附表二十一所示
    支票上背書，則其顯非附表二十一支票之票據債務人甚明，
    故其請求確認被告所執有附表二十一所示支票對伊之支票債
    權不存在云云，顯無確認利益，應予駁回。(五)原告黃○○部
    分，所交付被告之附表三十所示支票，支票發票人均為訴外
    人吳惠月，有附表三十可憑，而原告黃○○復未證明有於附
    表三十所示支票上背書，則原告黃○○顯非附表三十支票之
    票據債務人甚明，其請求確認被告所執有附表三十所示支票
    對伊之支票債權不存在云云，顯無確認利益，應予駁回。
八、上開事實理由欄五之(一)所述原告准許返還之支票部分，其等
    請求給付之訴部分顯然包含請求確認之範圍，故該等原告就
    業已准許請求被告返還之票據部分，其再為訴請確認該等支
    票票據債權各對伊等不存在云云，該部分確認之訴，即無保
    護必要，應予駁回。
九、至於原告聲明請求如被告無法返還票據，應負損害賠償之責
    部分，究竟被告應負損害賠償之金額如何，其聲明則未未具
    體特定，且原告復未舉證證明倘被告無法返還票據時，其等
    受有如何之損害，暨其損害與被告之無法返還票據間，有無
    相當因果關係存在。蓋票據無法返還之原因甚多，或為滅失
    、或為轉讓他人、或為遺失，倘支票如有滅失、或超過一年
    時效無人提示等情形時，則原告未必即受有相當於支票面額
    之損害。原告未舉證證明如被告無法返還票據時，其究竟受
    有何損害，及與其所受損害間有無相當因果關係等節，故原
    告該部分之請求，亦非有據，應予駁回。
十、綜上所述，原告基於終止契約及不當得利法律關係為請求，
    其中(一)：原告艾強生淨水器有限公司請求被告不得將附表一
    編號2 至8 所示支票向付款人請求付款及轉讓第三人，並應
    返還該等支票；原告壬○○請求被告不得將附表二編號2 至
    4 所示支票向付款人請求付款及轉讓第三人，並應返還該等
    支票；原告玄○○○○○○○○○請求被告不得將附表三編
    號3 至5 所示支票向付款人請求付款及轉讓第三人，並應返
    還該等支票；原告田嘉惠即恬恬歐洲精品店請求被告不得將
    附表四所示支票向付款人請求付款及轉讓第三人，並應返還
    附表四所示支票；原告酉○○請求被告不得將附表五之一編
    號2 至5 所示、附表五之三編號2 至5 所示、附表五之四所
    示支票向付款人請求付款及轉讓第三人，並應返還該等支票
    ；原告國翔電器有限公司請求被告不得將附表六編號5 至9
    所示支票向付款人請求付款及轉讓第三人，並應返還該等支
    票；原告逸洋企業有限公司請求被告不得將附表七編號3至8
    所示支票向付款人請求付款及轉讓第三人，並應返還該等支
    票；原告營陞實業有限公司請求被告不得將附表八編號11至
    43所示支票向付款人請求付款及轉讓第三人，並應返還該等
    支票；原告未○○○○○○○○○○○請求被告不得將附表
    九編號3 、4 所示支票向付款人請求付款及轉讓第三人，並
    應返還該等支票；原告午○○○○○○○○請求被告不得將
    附表十所示支票向付款人請求付款及轉讓第三人，並應返還
    附表十所示支票；原告Ａ○○○○○○○○請求被告不得將
    附表十二編號5 至9 所示支票向付款人請求付款及轉讓第三
    人，並應返還該等支票；原告天○○○○○○○○請求被告
    不得將附表十三編號2 至9 所示支票向付款人請求付款及轉
    讓第三人，並應返還該等支票；原告寅○○請求被告不得將
    附表十四所示支票向付款人請求付款及轉讓第三人，並應返
    還附表十四所示支票；原告華濤工業股份有限公司請求被告
    不得將附表十五編號2 至11所示支票向付款人請求付款及轉
    讓第三人，並應返還該等支票；原告己○○請求被告不得將
    附表十六編號2 至8 所示支票向付款人請求付款及轉讓第三
    人，並應返還該等支票；原告丁○○請求被告不得將附表十
    八編號3 至9 所示支票向付款人請求付款及轉讓第三人，並
    應返還該等支票；原告易美服裝有限公司請求被告不得將附
    表二十編號2 至6 所示支票向付款人請求付款及轉讓第三人
    ，並應返還該等支票；原告亥○○請求被告不得將附表二十
    二所示支票向付款人請求付款及轉讓第三人，並應返還附表
    二十二所示支票；原告志曜五金有限公司請求被告不得將附
    表二十三編號2 至10所示支票向付款人請求付款及轉讓第三
    人，並應返還該等支票；原告甲○○即台北縣私立三之三百
    分百安親班請求被告不得將附表二十四編號2 至8 所示支票
    向付款人請求付款及轉讓第三人，並應返還該等示支票；原
    告林文裕即新禾廣告企業社請求被告不得將附表二十五編號
    2 至10所示支票向付款人請求付款及轉讓第三人，並應返還
    該等支票；原告大貴實業股份有限公司請求被告不得將附表
    二十六編號2 至6 所示支票向付款人請求付款及轉讓第三人
    ，並應返還該等支票；原告辰○○○○○○○○○○請求被
    告不得將附表二十八編號3 至8 所示支票向付款人請求付款
    及轉讓第三人，並應返還該等支票；原告庚○○○○○○○○請求被告不得將附表二十九編號2 至8 所示支票向付款人
    請求付款及轉讓第三人，並應返還該等支票；原告黃○○請
    求被告不得將附表三十編號2 至8 所示支票向付款人請求付
    款及轉讓第三人，並應返還該等支票部分；上開請求，為有
    理由，應予准許。(二)至於原告其餘請求，尚非有據，應予駁
    回。
十一、原告陳明願供擔保，聲請宣告假執行，就其勝訴部分，核
      無不合，爰酌定相當擔保金額准許之。至於敗訴部分，其
      假執行之聲請失所附麗，併駁回之。
十二、本件事證已臻明確，兩造其餘主張及攻擊防禦方法，經審
      酌後認於本判決結果不生影響，爰不一一論述，附此敘明
      。
十三、結論：原告之訴為一部有理由，一部無理由，依民事訴訟
      法第385 條第1 項前段、第79條、第390 條第2 項，判決
      如主文。
中　　華　　民　　國　　94　　年　　9 　　月　　30　　日
                  民事第一庭    法　官　陳翠琪
以上正本係照原本作成
如對本判決上訴，須於判決送達後20日內向本院提出上訴狀
中　　華　　民　　國　　94　　年　　10　　月　　4 　　日
                                書記官　林進煌
